【裁判字號】    95,訴,702
【裁判日期】    951207
【裁判案由】    俸給
【裁判全文】
臺北高等行政法院判決
                                     95年度訴字第00702號
                              .
原      告  甲○○
被      告  銓敘部
代  表  人  乙○○（部長）
訴訟代理人  丙○○
            丁○
上列當事人間因俸給事件，原告不服公務人員保障暨培訓委員會
中華民國94年12月13日94公審決字第367號復審決定，提起行政
訴訟。本院判決如下：
    主  文
原告之訴駁回。
訴訟費用由原告負擔。
    事  實
一、事實概要：
    原告現為內政部警政署基隆港務警察局（下稱基隆港警局）
    課員，前經銓敘合格實授，歷至93年考績核敘薦任第七職等
    年功俸六級590 俸點在案。基隆港警局於94年1 月20日以基
    港警人字第0940000812號公務人員任用或俸給案申請重行審
    定送核書，申請採計原告69年1 月至71年9 月曾任軍職上尉
    年資提敘俸級2 級，並溯自84年12月28日生效。經被告以94
    年5 月26日部特三字第0942491608號書函否准。原告不服，
    提起復審，亦遭駁回，遂向本院提起本件行政訴訟。
二、兩造聲明：
    (一)原告聲明：
      1.復審決定及原處分均撤銷。
      2.請求判命被告採計原告69年1月至71年9月曾任軍職上尉
        年資提敘俸級，並溯自84年12月28日生效及追補84年12
        月28日至92年12月所有各項所得差額。
      3.訴訟費用由被告負擔。
    (二)被告聲明：
      1.駁回原告之訴。
      2.訴訟費用由原告負擔。
三、兩造爭點：
    被告否准原告重行審定之申請，是否有據？
四、兩造陳述：
    (一)原告主張：
      1.原告延至94年1 月20日始經基隆港警局人事室函報被告
        申請重審，係因該局人事單位疏忽所致。原告自始即不
        斷向人事單位請求俸級重審事宜，歷經前二任人事主任
        均無結果，就本件人事單位始終未予督屬主動協助查證
        、辦理，僅憑承辦人認定，便宜行事，已嚴重影響當事
        人之權益。原告當初依人事室轉函即主動向人事單位洽
        辦軍職年資比敘事宜，已明白表示其對軍職提敘權益有
        所主張，絕無漠視其權益之道理，況且原告同單位外事
        課內另有馬保屏及王慶文等2 位同仁，向人事單位洽辦
        軍職年資提敘事宜；另外基隆港警局前人事主任張殷祥
        到任即接受原告轉交相關提敘證明文件予承辦人，足以
        認定原告對其權利已依法持續提出申請，並無延誤申請
        時效。雖本件提出申請已隔多年，係因人事單位承辦人
        鍾秀燕疏忽所致，惟依當時時空背景，如人事單位即予
        受理送審應不致延誤辦理提敘影響原告權益。
      2.就基隆港警局94年3月3日基港警人字第0940002303號函
        所報內容，有關業於85年9 月10日以基港警人字第
        11841 號函轉內外勤各單位知照一節，並非有關軍職提
        敘俸級之規定公文，有關軍職提敘俸級之規定公文，前
        警務處曾來函基隆港警局由人事室轉知各單位，否則各
        單位具有軍職年資人員如何進行洽辦事宜，基隆港警局
        人事單位未經詳查，陳報不實公文有欠妥當，且調查原
        承辦人敘述情節避重就輕，未會知原告，有違常理，有
        為承辦人脫罪之嫌。觀察調查事宜，顯示承辦人與原告
        之間曾就軍職提敘事宜進行磋商，承辦人理應積極協助
        ，怎可以未積極瞭解原告有軍職年資可提敘，消極等待
        原告提出相關申請資料；至於調查所稱承辦人鍾秀燕有
        轉知原告辦理提敘乙事，與事實不符，既然有轉知，為
        何不通知原告報繳證件送審，顯係卸責之詞。查原告與
        同案申請人馬保屏皆參加78年特種考試退除役軍人轉任
        公務人員乙等安檢行政人員考試及格，78年7 月31日初
        任前臺灣省警務處基隆港務警察所委任第五職等組員，
        明白揭示原告係與馬保屏同時安檢轉任之約（聘）僱人
        員，原告軍職轉任基隆港務警察局組（課）員多年，承
        辦人豈能以不瞭解原告有軍職年資為搪塞藉口，原告曾
        多次向人事室洽辦，出示任官令、退伍令表明係軍職身
        分，且張殷祥主任也有轉交原告證件予鍾秀燕，所謂消
        極等待原告提出相關申請資料，係承辦人鍾秀燕卸責之
        詞，不足採信，整個磋商聯繫過程，實在是鍾秀燕不瞭
        解法令意涵，判斷錯誤所致。經查，基隆港警局具軍職
        人員辦理本件提敘事宜，均係經人事單位主動查明有具
        軍職身分者，通知繳交證件資料送審。85年5 月間原告
        提出俸級重審，承辦人鍾秀燕未主動通知原告繳交證件
        資料送審，辯稱不瞭解原告尚有軍職年資可提敘，是推
        卸責任之說詞。
      3.原告係承辦外事課人事業務，接到人事室函轉本項法令
        公文，即已轉知本課曾任軍職之課員馬保屏及警員王慶
        文逕向人事室承辦人鍾秀燕洽辦提敘事宜，怎能不顧自
        己權益，不向人事室承辦人接洽，實在是在接洽中承辦
        人認為原告不符資格，不願辦理所致。其表示原告係上
        尉年資無級可晉與基隆港警局警員張建智係士官退伍職
        等，已俸級到頂，同樣無法辦理提敘。惟在整個聯繫洽
        辦中，原告多次向前二任人事主任反映，且於前人事主
        任徐美蓉任內，原告在人事室據理力爭，填寫「公務人
        員（遴）用申請復審送核書表」被承辦人拒絕情形，記
        憶猶新，當時徐主任認為原告符合年資提敘也指示承辦
        人辦理及指示除辦理馬保屏提敘薦七職等外尚須加辦其
        年資提敘事宜，惟承辦人仍堅持己見，不願辦理原告洽
        請辦理提敘事宜，徐主任因而作罷。就算前人事主任徐
        美蓉不察，未能即時辦理軍職年資提敘，但87年接任人
        事主任張殷祥到任之初即接受原告提供裝封之個人資料
        ，包括相關銓敘部審定函、退伍令、任官令等證件影本
        轉交承辦人鍾秀燕審核，然而鍾秀燕卻未加細心審核，
        仍草率認定表示原告資格不符無法辦理提敘，以致延誤
        影響原告權益至深且鉅。
      4.有關原告填寫「公務人員 (遴)用申請復審送核書表」
        及裝封個人資料送張殷祥人事主任親收之公文封面影本
        未列有原告申請日期及人事單位否准之簽註文字，是否
        確為當時提出申請之證明文件疑義一節，按本件所謂個
        人向單位提出「申請」，係由當事人向人事室洽辦，並
        無以正式申請表格依程序送審，因此並無個人申請文件
        可稽，其他辦理軍職提敘同仁也是如此經與承辦人聯繫
        並未填寫任何申請表，「公務人員 (遴)用申請復審送
        核書表」係經承辦人受理後，由承辦人填寫送審，特此
        敘明。整個作業流程係首先由人事室將考試院84年12月
        28日修訂公務人員俸給法施行細則，規定「服務軍職專
        長年資得依公務人員俸給法施行細則第15條規定按年核
        計加級」函轉各單位，各單位再調查內部具軍職同仁通
        知逕向人事室聯繫洽辦，經人事室承辦人初步查核認為
        符合辦理提敘資格者，才個別通知備齊相關證件及承辦
        人填寫「公務人員（遴）用申請復審送核書表」向被告
        申請軍職年資提敘俸級。按原告係於人事室在爭議下，
        由承辦人遞交1份「公務人員（遴）用申請復審送核書
        表」詢問如何填寫，惟剛下筆填寫即遭承辦人鍾秀燕斥
        責制止，且並非正式陳核文件故未列有原告申請日期及
        人事單位否准之簽註文字；而裝封個人資料之公文封係
        單純裝資料供參之用品，人事單位參核完畢即歸還原告
        並告知不准辦理，以上這些過程尚屬個人洽辦階段，非
        正式行政程序送核，未經原告及單位主管蓋章，非正式
        公文，故未列有原告申請日期及人事單位否准之簽註文
        字。復審機關以原告所填寫「公務人員 (遴)用申請復
        審送核書表」及公文封面影本未列有原告申請日期及人
        事單位否准之簽註文字，尚難證明原告提出申請時間一
        節，只憑臆測，未經查證即予論斷，實有違公正。惟依
        原告所送「公務人員（遴）用申請復審送核書表」影本
        左下角發現印有承制廠商81.4.500之序號標示事證判解
        ，即可證明本表係81年印製，人事單位承辦人於85年期
        間應原告洽辦，提出交予填寫應無疑義，且本表格式已
        廢掉多年，人事單位已無本表可用，原告何能臨時至人
        事室提取本表填寫，由此可證，本表係原告於85年間與
        人事室洽辦時交付填寫所留存之證物。而裝封證件資料
        送前人事主任張殷祥參核之公文封面影本右下角亦有
        87.3.5,000永泰字樣，表示該公文封係87年3月永泰印
        製廠印製，封面機關名稱仍是「臺灣省基隆港務警察所
        」，臺灣省凍省後公文封面已改「內政部警政署基隆港
        務警察局」符合張前主任接任年份，分析94年送詮敘部
        重審申請案，原告應無法輕易提示87年份公文封，依常
        理推斷，本公文封確為原告當時提出申請之證明文件。
      5.復審機關以原告未依87年1月15日修正施行前公務人員
        俸給法施行細則第12條第1項及91年8月30日修正施行後
        公務人員俸給法第24條第1項之規定申請重行審定，顯
        已逾上開申請重行審定30日或3個月期限之規定。按前
        開規定，係指公務人員對銓敘部敘定有異議才得於期限
        內提出申請重行審定。查原告係依84年12 月28日修訂
        公務人員俸給法施行細則，規定「服務軍職專長年資得
        依公務人員俸給法施行細則第15條規定按年核計加級」
        辦理申請重審，在基隆港警局未送被告審核銓定前，原
        告每年所銓定之俸級並無差異，何須依前開規定提出重
        審，同理，原告軍職提敘重審應不受前開規定限制，倘
        以前開規定解釋枉稱原告已逾申請重行審定30日或3 個
        月期限之規定，顯用法不當，有違公平原則。
      6.又以原告如在85年5月間確已提出申請，其應檢附之最
        基本資料，即為向國防部申請之軍職查證履歷表，而原
        告所附之軍職查證履歷表係國防部93年7月23日核發一
        節，按出示軍職查證履歷表係接辦本件承辦人林天保為
        辦理原告軍職年資提敘，才發函通知準備本項履歷表併
        其它證明文件向被告申請俸級重審。原告在85年間向基
        港警局人事室洽請辦理軍職年資提敘時，即遭原承辦人
        以不符資格不願受理向被告申請俸級重審，未通知原告
        送繳軍職查證履歷表，按軍職查證履歷表係人事室為送
        審需要，因當時人事室尚未將原告洽請提敘案向被告提
        出重審，原告即無法預先得知須申請軍職查證履歷表。
        另查基隆港警局具軍職年資警員王慶文、王道容分別於
        85 年8月15日85基港警人字第9506號及85年11月15日85
        基港警人字第14156 號「公務人員（遴）用申請復審送
        核書表」補繳證件中並未附「軍職查證履歷表」，可見
        當初無繳交「軍職查證履歷表」仍可辦理重審。有關預
        先所附國防部93年7 月23日之軍職查證履歷表係人事主
        任陳朝明經審核符合年資提敘資格及聯繫銓敘部願意受
        理本案重審，才發函通知原告準備本表併其它證明文件
        送被告申請軍職年資俸級重審。按原告85年間向人事室
        申請係初步口頭接洽行為，並非作書面申請，尚無需繳
        驗軍職查證履歷表，如以原告未檢附84至86年間軍職查
        證履歷表之最基本資料，而單純斷然否定未向人事室提
        出申請，顯然不符情節，認定有誤。
      7.復審機關認原告當初依基隆港務局85年9月10日基港警
        人字第11841號函主動提敘權益有所主張一節，與本件
        無關。蓋基隆港警局人事室接到上級函發考試院84年12
        月28日修正發布之公務人員俸給法施行細則第15條有關
        軍職提敘之公文函轉至各單位之確實日期，原告並不清
        楚，係引據基隆港警局94年3 月3 日基港警人字第
        0940002303號答復被告函內所敘「本局業於85年9 月10
        日基港警人字第11841 號函轉各單位知照」而誤認為是
        基隆港警局最初所轉發有關軍職提敘之公文。由馬保屏
        及王慶文二人係分別於85年6 月13日及85年7 月31日以
        公務人員任（遴）用申請復審送核書表向被告申請軍職
        年資提敘俸級乙事查考，可以瞭解應有比本件公文更早
        函轉各單位知照之公文，只是接任承辦人林天保未查明
        ，引據錯誤公文所致，但這並無損於原告於85年5 月間
        向人事室主動表示提敘權益之主張。
      8.有關被告86年2月27日86台法二字第1428885號函規定，
        當事人如於86年6月30日以前提出申請復審者，被告同
        意追溯自84年12月28日生效。惟原告遲至94年1月19日
        始提出申請，已無法同意追溯自84 年12月28日生效一
        節。查94年1 月19日始提出申請，係基隆港警局最後受
        理原告提出俸級重審請求，依程序向被告申請送件日期
        ，當然已逾86年6 月30日規定期限。如原告於85年間依
        最初人事室函轉相關提敘規定，向承辦人接洽受理申辦
        ，當不致發生逾越86年6 月30日之期限，本件爭執重點
        在於原告是否確於86年6 月30日規定期限前向人事室提
        出申請動作。由相關事件、證物顯示原告在最初時間確
        已向人事室承辦人表示自己所具軍職身分、年資及請求
        協助辦理提敘之行為，承辦人鍾秀燕因不瞭解原告軍職
        年資可辦理提敘又不肯依職份轉陳被告作定奪，草率認
        定原告不符提敘資格而一錯再錯，喪失原告權益。依基
        港警局94年3 月3 日基港警人字第0940002303號函復被
        告，調查基隆港警局當時有無主動清查合於資格人員並
        協助辦理俸級提敘事宜乙事，已可明顯看出原告確有與
        承辦人洽辦軍職年資提敘事宜云云。
    (二)被告主張：
      1.84年12月26日修正發布之公務人員俸給法施行細則第15
        條（現為公務人員俸給法第17條）規定，（第2項）依
        公務人員任用法任用之人員，其曾任行政機關、公立學
        校或公營事業之年資，如與擬任職務職等相當且性質相
        近者，均得按年核計加級。（第3項）前2項之按年核計
        加級，均以至其所敘定職等之年功俸最高級為止。後備
        軍人轉任公職考試比敘條例施行細則第10條第1項規定
        ，後備軍人依法取得公務人員各官等任用資格者，其軍
        職官等官階，與公務人員官等職等之對照，依下列規定
        辦理：…六、上尉具有薦任任用資格者，相當薦任第六
        職等職務。另被告86年2月27日86台法二字第1428885號
        函釋略以，為期公務人員曾任軍職專長年資於上開新修
        正條文之規定按年核計加級暨辦理復審，能有一致而明
        確之標準，以維當事人權益起見，經本部與國防部會商
        研訂「服務軍職專長年資得依公務人員俸給法施行細則
        第15條規定按年核計加級一覽表」作為核計加級之依據
        ；當事人如於86年6月30日前提出申請復審者，本部同
        意追溯自84年12月28日生效，於86年7月1日以後提出申
        請復審，則自申請復審之日起生效等語。準此，由於本
        件原告現職前經被告審定合格實授，歷至93年考績核敘
        薦任第七職等年功俸六級590俸點有案，其如擬申請採
        計69年1月至71年9月曾任軍職上尉年資提敘俸級2級，
        依上開被告86台法二字第1428885號函規定，應於86年6
        月30日以前提出申請，始能追溯自84年12月28日生效。
        惟原告遲至94年1月19日始提出申請，已逾上開規定期
        限，無法同意追溯自84年12月28日生效；又原告曾任軍
        職上尉年資，僅相當於行政機關薦任第六職等，與現敘
        薦任第七職等已不相當，爰亦無法依其申請時所銓敘審
        定之職等，採計已不相當之軍職上尉年資提敘俸級。是
        以，被告否准其重行審定之申請，於法並無不合。
      2.有關原告訴稱，在基隆港警局人事室函轉84年12月28日
        公務人員俸給法施行細則第15條規定時，即向人事室提
        出申請；人事室承辦人鍾秀燕小姐草率認定原告資格不
        符而不予受理；原告遞交「公務人員任（遴）用申請復
        審送核書表」詢問填寫，遭承辦人鍾秀燕小姐斥責制止
        等節，由於據案附原告指稱當時提出申請時所填寫之「
        公務人員任（遴）用申請復審送核書表」及公文封面影
        本，並未列有原告申請日期及人事單位否准之簽註文字
        ，是否確為當時提出申請之證明文件，似有疑義。又被
        告為期慎重，前針對原告何以遲至94年1 月16日始提出
        申請採計軍職年資提敘俸級之重行審定案，曾向基隆港
        警局查明原委，案經該局於94年3 月3 日以基港警人字
        第0940002303號函復略以，本部86台法二字第1428885
        號函該局未有收文登錄及上級轉發文件等語；另被告85
        年7 月22日台中甄一字第1332494 號函，該局業於85年
        9 月10日以基港警人字第11841 號函轉內外勤各單位知
        照。上開該局所引述之被告台中甄一字第1332494 號函
        ，係有關曾任警佐待遇年資提敘俸級之規定，非屬本件
        86 台 法二字第1428885 號函有關軍職年資提敘俸級之
        規定。至於基隆港警局是否確已收悉被告86台法二字第
        1428885 號函之疑義，經被告再轉准內政部警政署94年
        3 月30日警署人字第0940036158號函查復略以，經查當
        時前臺灣省政府警務處電腦收文資料及查閱檔案結果，
        均查無該來文資料。上開被告86台法二字第1428885 號
        函，前臺灣省政府警務處及基隆港警局雖未查得收文資
        料；惟被告係以通函方式行文中央暨地方各主管機關人
        事機構查照並轉知，前臺灣省政府人事處並予刊登於86
        年春字第58期臺灣省政府公報，足證被告已善盡合法發
        布或下達之責任。又據原告所附前臺灣省基隆港務警察
        所（基隆港警局前身）警員王慶文、隊員王道容於85年
        間申請採計軍職年資提敘俸級之公務人員任（遴）用申
        請復審送核書表影本所載，該2 員係分別申請採計曾任
        軍職中尉及上尉年資提敘俸級，當時承辦人亦為鍾秀燕
        小姐，其承辦之上開2 件復審案，均於申請復審理由敘
        明擬請被告准予採計各該申請人曾任軍職中尉、上尉年
        資提敘俸級，並追溯自84年12月28日生效（按：據被告
        檔存資料，上開2 件復審案，均經被告同意採計軍職年
        資提敘年功俸級，並追溯自84年12月28日生效在案），
        足證承辦人鍾秀燕小姐當時確曾依據相關法規及程序，
        受理該機關具有軍職年資人員申請採計提敘俸級之案例
        。因此，本件原告未在規定期限內申請採計軍職年資提
        敘俸級，尚乏具體證據得證明係可歸責服務機關人事單
        位，被告爰無法同意其俸級提敘案得追溯自84年12月28
        日生效，或採計已與現敘職等不相當之軍職上尉年資提
        敘俸級等語。
    理  由
一、按「公務人員俸級經銓敘機關敘定後，如有異議，得於接到
    通知次日起30日內敘明事實及理由，並檢附有關證件，依送
    審程序申請復審。復審以一次為限。」，87年1月15日修正
    施行前公務人員俸給法施行細則第12條第1項前段定有明文
    。次按「公務人員俸給經銓敘部銓敘審定後，如有異議，得
    於接到通知次日起3 個月內敘明事實及理由，並檢附有關證
    件，依送審程序申請重行審定。」，91年8 月30日修正施行
    後公務人員俸給法第24 條 第1 項前段亦定有明文。又按「
    後備軍人依法取得公務人員各官等任用資格者，其軍職官等
    官階，與公務人員官等職等之對照，依下列規定辦理：一、
    …五、少校具有薦任任用資格者，相當薦任第七職等職務。
    六、上尉具有薦任任用資格者，相當薦任第六職等職務。七
    、…。…其軍職年資自比照之職等最低俸級起敘，按每滿一
    年提高一級敘至該職等本俸最高級；如有積餘年資，得依公
    務人員俸給法規之規定提敘年功俸級。…。」，後備軍人轉
    任公職考試比敘條例（以下簡稱比敘條例）施行細則第10條
    第1 項、第2 項定有明文。再按「公務人員曾任下列年資，
    如與現任職務職等相當、性質相近且服務成績優良者，得按
    年核計加級至其所銓敘審定職等之本俸最高級；如尚有積餘
    年資，且其年終（度）考績（成、核）合於或比照合於公務
    人員考績法第7 條之規定，得按年核計加級至其所銓敘審定
    職等之年功俸最高級為止：一、…。三、依法令任官有案之
    軍職年資。…公務人員曾任前二項以外之公務年資，如與現
    任職務職等相當、性質相近且服務成績優良者，得按年核計
    加級至其所銓敘審定職等之本俸最高級為止。第一項所稱職
    等相當，指公務人員曾任職務等級與擬任職等相當…。」，
    行為時公務人員俸給法第17條亦定有明文。
二、本件原告現為基隆港警局課員，前經銓敘合格實授，歷至93
    年考績核敘薦任第七職等年功俸六級590 俸點在案。基隆港
    警局於94年1 月20日以基港警人字第0940000812號公務人員
    任用或俸給案申請重行審定送核書，申請採計原告69年1 月
    至71 年9月曾任軍職上尉年資提敘俸級2 級，並溯自84年12
    月28日生效。經被告以94年5 月26日部特三字第0942491608
    號書函否准。原告不服，提起復審，亦遭駁回等情，為兩造
    所不爭，且有上開各該函文、原處分及復審決定書等件影本
    附原處分及復審機關卷可稽。
三、原告主張基隆港警局人事室函轉84年12月28日公務人員俸給
    法施行細則第15條規定時，即向人事室提出申請；人事室承
    辦人鍾秀燕小姐草率認定原告資格不符而不予受理；原告遞
    交「公務人員任（遴）用申請復審送核書表」詢問填寫，遭
    承辦人鍾秀燕小姐斥責制止；故原告得請求被告採計原告69
    年1 月至71年9 月曾任軍職上尉年資提敘俸級，並溯自84年
    12月28日生效及追補84年12月28日至92年12月所有各項所得
    差額云云，惟其主張為被告所否認。被告則稱據案附原告指
    稱當時提出申請時所填寫之「公務人員任（遴）用申請復審
    送核書表」及公文封面影本，並未列有原告申請日期及人事
    單位否准之簽註文字，難認確為當時提出申請之證明文件；
    又據原告所附前臺灣省基隆港務警察所（基隆港警局前身）
    警員王慶文、隊員王道容於85 年 間申請採計軍職年資提敘
    俸級之公務人員任（遴）用申請復審送核書表影本所載，該
    2 員係分別申請採計曾任軍職中尉及上尉年資提敘俸級，當
    時承辦人亦為鍾秀燕小姐，其承辦之上開2 件復審案，均於
    申請復審理由敘明擬請被告准予採計各該申請人曾任軍職中
    尉、上尉年資提敘俸級，並追溯自84年12月28日生效，足證
    承辦人鍾秀燕小姐當時確曾依據相關法規及程序，受理該機
    關具有軍職年資人員申請採計提敘俸級之案例；本件原告未
    在規定期限內申請採計軍職年資提敘俸級，尚乏具體證據得
    證明係可歸責服務機關人事單位等語，資為爭議。
四、經查，原告因應公務人員乙等考試及格，自78年7 月31日銓
    敘審定合格實授，至84年1 月28日因職務列等修正升任薦任
    官等，經被告以84年5 月9 日84台中審三字第1136887 號函
    核敘為薦任第六職等本俸五級445 俸點，此升等任用之銓敘
    審定，為原告其後遷調、考績及支薪之依據，嗣經歷年考績
    ，其所銓敘審定之級俸亦隨考績結果而晉升；其間原告按月
    支領薪俸，對於相關銓敘審定未曾表示異議，遲至94年1 月
    20日始對被告上開84年5 月9 日84台中審三字第1136887 號
    函表示不服，申請重行審定，顯已逾87年1 月15日修正施行
    前公務人員俸給法施行細則第12條第1 項前段及91年8 月30
    日修正施行後公務人員俸給法第24條第1 項前段就申請重行
    審定30日或3 個月期限之規定。
五、又原告係經由服務機關以請求重行審定上開84年5 月9 日銓
    敘審定函之方式提出，惟依其申請重行審定理由載明據84年
    12月28日修訂生效之俸給法施行細則第15條申請採計年資提
    敘俸級觀之，顯係基於俸給法規對相關提敘規定之修正而提
    出，屬於新的申請案件，自應適用申請時之法規辦理，而不
    應溯及適用84年時之相關提敘規定。本件原告於94年1 月始
    提出系爭重行審定之申請，卻主張溯及適用84年12月28日生
    效而現已修正之俸給法施行細則第15條之規定及被告86年2
    月27日86台法二字第1428885 號之函釋，核屬無據。
六、且原告歷至93年考績結果，已敘薦任第七職等年功俸六級
    590 俸點，有該年考績通知書影本附原處分卷可稽；原告於
    94年1 月申請採計69年1 月至71年9 月曾任軍職上尉年資提
    敘俸級2級 ，依比敘條例施行細則第10條第1 項規定，軍職
    上尉僅相當於薦任第六職等，核與其現敘薦任第七職等已不
    相當，即無法採計上開已不相當之軍職上尉年資提敘俸級。
    況原告所敘已達薦任第七職等年功俸最高級，以其現今之職
    等，亦無可資提敘之俸級。
七、原告又主張本件提出申請已隔多年，係因人事單位承辦人員
    鍾秀燕疏忽所致；任（遴）用申請復審送核書左下角印有承
    制廠商81.4.500之序號標示，可證明該表係81年間印製；裝
    封證件資料之公文封面影本右下角亦有87.3.5,000永泰字樣
    ，表示該公文封係87年3 月永泰印製廠印製云云。惟查，原
    處分卷附基隆港警局94年3 月3 日基港警人字第0940002303
    號函復被告略以，承辦人雖有告知原告辦理提敘，然僅告知
    其基隆港檢處約僱年資無法提敘，未積極瞭解原告尚有軍職
    年資可提敘，消極等待其提出相關申請資料，而原告當時亦
    未提出軍職年資證明及任官令可稽等語。另原告雖提出所稱
    當時申請所填寫之「公務人員任（遴）用申請復審送核書表
    」及公文封面影本為證；惟查，該等資料並未列有原告申請
    日期及人事單位否准之簽註文字，僅能證明公務人員任（遴
    ）用申請復審送核書表及裝封證件公文封之製作日期，亦尚
    難證明原告有於規定期間提出申請。且原告如在84年至86
    年間確已提出申請，理應檢附當時之基本資料即向國防部申
    請之軍職查證履歷表；然查，其提出原處分卷附之國防部軍
    職查證履歷表之核發日期為93年7 月23日，亦難採信為其當
    時提出申請之證明文件。原告上開主張，並不足採。
八、原告復主張與其同單位同事馬寶屏、王慶文等2 人同時於85
    年9 月間洽辦軍職年資提敘事宜，並無延誤申請時效云云。
    惟查，馬寶屏、王慶文等二人係分別於85年6月13日及85年7
    月31日以公務人員任（遴）用案申請復審送核書表向被告申
    請軍職年資提敘俸級，以其所具軍職年資與擬任職務職等相
    當、性質相近，爰經被告採計提敘在案；而本件原告遲至94
    年1 月19 日 始以公務人員任用或俸給案申請重行審定送核
    書表向銓敘部申請俸級重行審定，距被告規定之期限（86年
    6 月30日）已逾7 年，且其軍職年資與現職顯不相當；故原
    告主張應溯及84年間採計其軍職年資提敘俸級云云，亦不足
    採。
九、從而，本件被告否准原告重行審定之申請，於法並無違誤。
    復審決定遞予維持，亦無不合。原告徒執前詞，訴請撤銷，
    並請求判命被告採計其69年1月至71年9月曾任軍職上尉年資
    提敘俸級，並溯自84年12月28日生效，及追補84年12月28日
    至92年12月所有各項所得差額云云，為無理由，應予駁回。
據上論結，本件原告之訴為無理由，爰依行政訴訟法第98條第3
項前段，判決如主文。
中    華    民    國    95    年    12    月    7     日
                       第五庭審判長法  官  張瓊文
                                   法  官  王碧芳
                                   法  官  蕭忠仁
上為正本係照原本作成。
如不服本判決，應於送達後20日內，向本院提出上訴狀並表明上
訴理由，如於本判決宣示後送達前提起上訴者，應於判決送達後
20日內補提上訴理由書（須按他造人數附繕本）。
中    華    民    國    95    年    12    月    7     日
                                   書記官  蕭純純


司法院資訊處製作；財團法人民間司法改革基金會備份。
